臺灣桃園地方法院刑事判決　　　　　　　　　　　　九十三年度交簡上字第七四號
　　上　訴　人　臺灣桃園地方法院檢察署檢察官
　　被　　　告　乙○○　男　二.
右列被告因過失傷害案件，經本院九十三年度桃交簡字第七七四號，九十三年七月三
十日一審判決（聲請簡易判決處刑案號：九十三年度偵字第五八二六號），檢察官不
服提起上訴，本院合議庭判決如左︰
    主  文
上訴駁回。乙○○緩刑年。
    事  實
一、乙○○於民國九十二年九月四日上午七時三十五分許，駕駛車牌號碼六Ｊ─七九
    一六號自用小客車，沿桃園市○○路（即省道台四線）由桃園市往南崁方向行駛
    ，途經桃園縣龜山鄉○○村○○○路○段國門陸橋前，本應注意遵守交通號誌之
    指示，且依當時天候晴、日間、自然光、路面無缺陷、無障礙物、視距良好等一
    切情形，能注意，竟疏於注意及此，貿然闖紅燈行駛，致撞擊沿民生北路左轉往
    春日路方向行駛遵行號誌由甲○○騎乘之車牌號碼ＫＦＮ─六三七號重型機車，
    致甲○○人車倒地，受有左脛骨、腓骨骨折，右髖臼骨折、頸部挫傷、左肩關節
    擦傷等傷害，適在場指揮交通之警員李志卿目擊，迅即處理。
二、案經甲○○訴由桃園縣警察局龜山分局報告台灣桃園地方法院檢察署檢察官聲請
    簡易判決處刑。
    理  由
一、前開犯罪事實，業據被告乙○○於本院坦承不諱。經查：
  (一)前揭事實業據告訴人林雪玉指訴綦詳，核與證人即現場指揮交通之警員李志卿於
    偵查中證稱：伊看到自用小客車（即被告駕駛）號誌已是紅燈了：：自用小客車
    開的很快：：李（指告訴人）就騎出來，就碰的一聲，就發生車禍等情相符，是
    被告未遵守交通號誌，貿然闖紅燈行駛，應可認定。
  (二)按駕駛人駕駛車輛應遵守道路交通號誌之指示，道路交通安全規則第九十條定有
    明文。被告依當時天候、路況之情形應注意、能注意，竟疏於注意上揭規定，致
    肇事，其有過失甚明。又告訴人因本件車禍受有左脛骨、腓骨骨折，右髖臼骨折
    、頸部挫傷、左肩關節擦傷等傷害，有敏盛綜合醫院診斷證明書一紙在卷可稽，
    被告之過失與告訴人所受傷害間，有客觀上相當因果關係存在。此外，復有道路
    交通事故調查報告表（二）、現場圖各一紙及現場相片四幀在卷可稽。
  (三)被告前揭自白，核與卷內積極證據相符，洵堪採信；是本件被告確有過失傷害之
    行為，事證明確，犯行堪以認定，應予依法論科。
二、核被告乙○○所為係犯刑法第二百八十四條第一項前段之過失傷害罪。原審以刑
    法第二百八十四條第一項前段、罰金罰鍰提高標準條例第二條處斷，並審酌被告
    之品行、犯罪動機、目的、告訴人所受之傷勢、被告未與告訴人和解、及被告否
    認犯罪態度不佳等一切情狀，量處被告有期徒刑四月，以及諭知易科罰金之折算
    標準，經核認事用法尚無違誤，量刑亦屬妥適。檢察官循告訴人之請求上訴略以
    ：(1)被告自案發後迄今未出面理賠，惡性重大，原判決量刑過輕；(2)被告案發後
    始終否認有過失，原審以簡易判決處刑難認妥適；(3)被告以從事保全業務，以維
    護定點及行車中財物安全為重，本件其為業務上過失，原審僅以普通過失究責，
    罪刑不相當；(4)又被告由桃園市往南崁方向行駛，行經路橋前，不顧號誌已由黃
    燈轉為紅燈，猶疾駛闖越紅燈前行，致撞及因綠燈騎機車穿越路橋前之告訴人，
    使之受有嚴重傷害，被告有預見可能肇禍，仍不顧而為之，誠屬發生車禍不違背
    其本意之殺人間接（不確定）故意，被告所為應構成殺人未遂之犯行，應改依通
    常程序審判，而非逕以簡易判決處刑等語。經查：
  (一)原審已審酌告訴人所受之傷勢、被告未與告訴人和解、及被告否認犯罪態度不佳
    等一切情狀，量處被告罪刑在案，已如前述，其認事用法並無違誤，量刑亦屬相
    當，告訴人所指過輕云云，實有誤解。
  (二)再告訴人曾聲請與被告調解，因當事人雙方意見不一致，調解不成立，有桃園縣
    龜山鄉調解委員會九十三年一月二日桃龜鄉民調字第五九九號函一件附卷可稽，
    是告訴人就其損害賠償債權，亦得循民事程序向法院聲請調解或訴請理賠。且被
    害人甲○○業於本院準備程序提起附帶民事訴訟損害賠償事件（九十三年度附民
    字第一二號），並與被告當庭達成和解，有和解筆錄正本一件附卷足參。
  (三)檢察官審酌案件情節，認為宜以簡易判決處刑者，應即以書面為聲請；此項聲請
    與起訴有同一之效力；第一審法院依被告之自白或其他現存之證據，已足認定其
    犯罪者，得因檢察官之聲請，不經通常程序，逕以簡易判決處刑；依此項規定所
    科之刑以宣告緩刑、得易科罰金之有期徒刑及拘役或罰金為限，刑事訴訟法第四
    百五十一條第一項、第三項、第四百四十九條第一項前段定有明文，是本件係由
    檢察官聲請以簡易判決處刑，雖被告未經自白，原審仍依其他現存証據，足以認
    定被告之犯行成立，而判處罪刑在案，並非依被告自白而遽斷其罪；且被告當時
    並非執行保全業務或附隨業務，所駕亦非業務車輛，是原審僅論以過失傷害罪刑
    ，並無罪刑不相當之情事，是請求上訴意旨，容有誤會。
  (四)另告訴人以被告有預見可能肇禍，仍不顧而為之，係屬有殺人之間接（不確定）
    故意，所為應構成殺人未遂云云，惟與本院前揭所認定過失傷害之事實、證據尚
    屬有間，無可採信。綜上，公訴人上訴意旨，尚無理由，應予駁回。
三、末查，被告前未曾受任何有期徒刑以上刑之宣告，此有臺灣桃園地方法院檢察署
    刑案資料查註紀錄表、台灣高等法院被告全國前案紀錄表各一紙附卷可憑，且與
    被害人達成和解，有本院和解筆錄正本一份在卷足憑，已如前述，參酌告訴人表
    明願意原諒被告，檢察官亦請求給予緩刑機會等語，本院認其經此警詢、偵訊及
    處刑教訓，當知所惕勵，信無再犯之虞，本院認上開有期徒刑之宣告，以暫不執
    行為適當，併依法諭知緩刑三年，以勵自新。
四、據上論斷，應依刑事訴訟法第四百五十五條之一第三項、第三百六十八條，刑法
    第七十四條第一款，判決如主文。
本案經檢察官張啟聰到庭執行職務。
中　　　華　　　民　　　國　　九十三　　年　　十二　　月　　二十一　　　日
                                  臺灣桃園地方法院刑事第四庭
                                  審判長法　官　陳　世　宗
                                 　　　 法　官　蘇　昭　蓉
　　                                    法  官  李  昆  南
右正本證明與原本無異。
本件不得上訴。
                                        書記官  郭  中  明
中　　　華　　　民　　　國　　九十三　　年　　十二　　月　　二十一　　　日
